最高法院刑事判決　　　　　　　　　　　　　　　九十三年度台上字第四八九三號
　　上　訴　人　乙○○
　　　　　　　　甲○○
右上訴人等因偽造有價證券等罪案件，不服台灣高等法院高雄分院中華民國九十三年
三月二十三日第二審判決（九十一年度上訴字第七五七號，起訴案號：台灣屏東地方
法院檢察署八十九年度偵字第四一七０、四一七二、四二九一、四二九二、四二九三
、四二九五、四二九六、四二九七、六一三九、六九二０號），提起上訴，本院判決
如左：
    主  文
上訴駁回。
    理  由
一共同連續偽造有價證券部分
按刑事訴訟法第三百七十七條規定，上訴於第三審法院，非以判決違背法令為理由，
不得為之。是提起第三審上訴，應以原判決違背法令為理由，係屬法定要件。如果上
訴理由狀並未依據卷內訴訟資料，具體指摘原判決不適用何種法則或如何適用不當，
或所指摘原判決違法情事，顯與法律規定得為第三審上訴理由之違法情形，不相適合
時，均應認其上訴為違背法律上之程式，予以駁回。本件上訴人甲○○上訴意旨略稱
：謝林素梅之印章並非甲○○所偽造，甲○○未經手本件偽造之本票，經測謊鑑定結
果亦未說謊，本票上之字跡亦非甲○○之筆跡。上訴人乙○○上訴意旨略謂：本件偽
造本票上之字跡經鑑定結果，認不能排除係甲○○所書寫，足徵甲○○有意推諉偽造
罪責，始稱本票係乙○○交其轉交孫慧玲、王政雄二人，請求再令甲○○提出平常書
寫之字跡，再次函送鑑定各云云。
惟查：原判決綜合謝林素梅、王政雄、孫慧玲之指訴，卷附民事起訴狀及民事裁判、
被偽造之謝林素梅名義本票二紙等證據，並參酌全案其餘卷證資料，本於事實審法院
推理之作用，認定上訴人二人有共同連續意圖供行使之用而偽造有價證券之犯行，已
詳細說明其採證認事之理由。所為論斷，亦俱有卷內資料可資覆按。上訴人二人上訴
意旨對原審之論斷，究有何違背經驗法則或論理法則等違法情形，並未依據卷內資料
為具體之指摘。甲○○上訴意旨徒執謝林素梅之印章非其所偽造，其亦未經手本件偽
造之本票，經測謊鑑定結果，其亦未說謊；乙○○上訴意旨則指甲○○有意推諉偽造
罪責云云，均係執陳詞復為單純之事實上爭辯，並非指摘原判決有何違背法令。且查
：(一)、依卷附法務部調查局測謊報告書記載，甲○○經測試結果，係認「無法獲致有
效反應，不能研判有無說謊」，並非認其並未說謊，甲○○此部分上訴意旨所指，與
上開測謊鑑定報告書之記載，不相符合，非依據卷內資料而為指摘。(二)、本件偽造本
票上之字跡，如何與上訴人二人之筆跡均不相同，應係另一不詳姓名成年人之字跡，
上訴人二人與該不詳姓名成年人間，如何有犯意聯絡，行為分擔，為共同正犯，原判
決已詳加說明。乙○○上訴意旨對原審此部分之論斷，亦未依據卷內資料，具體指摘
有何違法情形，且本件偽造本票上之字跡，經法務部調查局比對鑑定結果，雖認其中
ＣＨ六七八七七一號本票筆跡，與甲○○筆跡部分筆劃特徵相似，研判「不能排除為
同一人所書寫之可能」，但亦謂「惟因甲乙類（ＣＨ六七八七七一號本票）筆跡筆劃
僵直，欠順暢，難以確認其筆跡特徵」而不能確認與甲○○之筆跡相同，有鑑定通知
書附卷可查。乙○○於原審審理時經提示上開鑑定結果，詢以「有何意見？」時，亦
一再答稱：「沒意見」，原審審判期日，審判長於行言詞辯論前詢以「尚有何證據請
求調查？」，亦答：「無」，經記明筆錄在卷，乃於原審判決後，於法律審之本院請
求「再令甲○○提出平常書寫之字跡，再次函送鑑定」，不唯與卷內資料顯不相符，
且係以己意對原審採證認事之適法職權行使，並已說明之事項，漫事爭執及請求，難
認係適法之第三審上訴理由。綜上所述，本件上訴人二人上訴意旨所指，均與法律規
定得為第三審上訴理由之情形不相適合，其等之上訴違背法律上之程式，應予駁回。
原判決認上訴人二人此部分尚牽連犯詐欺取財罪部分，核屬刑事訴訟法第三百七十六
條第四款所列不得上訴於第三審法院之罪名，牽連之偽造有價證券重罪部分，上訴人
二人之上訴既不合法，無從為實體上審理，詐欺取財輕罪部分，自亦無從適用審判不
可分原則，併同為實體上審判，亦應從程序上予以駁回。
二業務侵占及使公務員登載不實文書部分
按刑事訴訟法第三百七十六條所列各罪之案件，經第二審判決者，不得上訴於第三審
法院，為該法條所明定。本件上訴人二人因業務侵占及使公務員登載不實文書部分，
原審均係依刑法第三百三十六條第二項及第二百十四條論處其二人罪刑，核分屬刑事
訴訟法第三百七十六條第三款及第一款所列之案件，依上開說明，既經第二審判決，
自不得上訴於第三審法院。上訴人二人對此二部分竟復提起上訴，顯為法所不許，亦
均應予駁回。
據上論結，應依刑事訴訟法第三百九十五條前段，判決如主文。
中　　　華　　　民　　　國　　九十三　　年　　　九　　　月　　 十六 　　日
                              最高法院刑事第十一庭
                                  審判長法官  張　淳　淙
                                        法官  謝　俊　雄
                                        法官  蘇　振　堂
                                        法官  張　春　福
                                        法官  呂　丹　玉
      右正本證明與原本無異
                                              書  記  官
中　　　華　　　民　　　國　　九十三　　年　　　九　　　月　　二十四　　日
                                                                        Ｑ
